臺灣台中地方法院民事判決　九十一年度重訴字第三五一號
　　原　　　告　華南商業銀行股份有限公司
　　法定代理人　乙○○
　　訴訟代理人　甲○○
　　被　　　告　丙○○
　　　　　　　　丁○○
右當事人間請求清償借款事件，本院判決如左：
    主    文
被告應連帶給付原告新台幣陸仟陸佰參拾貳萬陸仟玖佰肆拾陸元、美金柒萬陸仟陸佰
玖拾參元貳角捌，前開美金部分得按參肆點玖肆之匯率換算新台幣給付，及分別如附
表所示金額按所列利率計算之利息暨違約金。
訴訟費用由被告連帶負擔。
本判決於原告以新台幣貳仟參佰萬元或同面額之中央政府建設公債八十四年度甲類第
一期債票為被告供擔保後，得假執行；但被告如於假執行程序實施前，以新台幣陸仟
玖佰萬陸仟陸佰零玖元為原告預供擔保，得免為假執行。
    事    實
甲、原告方面：
一、聲明：除假執行供擔保之金額外，如主文所示。
二、陳述：
（一）訴外人凱盛開發科技股份有限公司（以下簡稱凱盛公司，原名凱盛電器股份有
      限公司於民國【下同】八十九年變更）於八十八年十月四日起陸續向原告借款
      三十一筆，合計新台幣陸仟柒佰陸拾捌萬元，其各筆約定借款期間、金額、利
      率、違約金之計算均如附表一所示，因上開借款已屆清償期，經原告多次催討
      ，訴外人凱盛公司尚積欠陸仟陸佰陸拾肆萬參仟柒佰肆拾陸元及如附表一所示
      之利息、違約金尚未清償。
（二）另訴外人凱盛公司於八十九年一月三十一日與原告簽立委任開發遠期信用狀契
      約，以美金貳佰萬元為貸款限額，循環開發遠期信用狀，凱盛公司並應遵守契
      約條款，凱盛公司復於八十九年六月十九日起向原告申請開發遠期信用狀三筆
      ，合計美金壹拾萬壹仟陸佰貳拾元，原告依約開發信用狀，並墊付美金玖萬壹
      仟肆佰伍拾捌元，各筆借款期間、金額、利率、違約金之計算等，均如附表二
      所示，經催討迄今尚積欠原告之墊款餘額為美金柒萬陸仟陸佰玖拾參元貳角捌
      分，及如附表二所示之利息、違約金未償。
（三）被告丙○○、丁○○分別於八十六年五月二十日、八十九年一月三十一日出具
      保證書，連帶保證訴外人凱盛公司對原告現在（包括過去所負現在尚未清償）
      及將來所負之借款、票據、透支、墊款、保證、損害賠償等及其他一切債務以
      貳億元為限額，被告等表示願與主債務人凱盛公司負連帶清償之責任，惟經原
      告多次催討前開債務，仍未清償。
（四）上開借款已屆清償日，共計尚積欠原告新台幣陸仟陸佰參拾貳萬陸仟玖佰肆拾
      陸元及如附表一所示之利息、違約金，另有美金柒萬陸仟陸佰玖拾參元貳角捌
      分（美金部分得按參肆點玖肆之匯率換算新台幣給付）及如附表二所示之利息
      、違約金，被告二人既為本件借款之連帶保證人，故依消費借貸及連帶保證之
      法律關係，請求被告連帶給付前開所欠款項。
三、證據：提出借據三十五紙、開發遠期信用狀契約一份、新台幣放款利率表二份、
    外匯存放款利率表六份、開發信用狀申請書、信用狀、買匯記錄、國外銀押匯通
    知、匯票、及擔保提貨申請書、授信約定書、應收信用狀款明細帳各三份、保證
    書、公司變更登記事項卡各一份（以上均為影本）為證。
乙、被告方面：
一、聲明：駁回原告之訴及假執行之聲請。
二、陳述：對於原告之陳述及提出之證據均無意見，對於所積欠之債務正與原告協商
    中，願意清償。
    理      由
一、原告主張前開事實，已據原告提出借據三十五紙、開發遠期信用狀契約一份、新
    台幣放款利率表二份、外匯存放款利率表六份、開發信用狀申請書、信用狀、買
    匯記錄、國外銀押匯通知、匯票、及擔保提貨申請書、授信約定書、應收信用狀
    款明細帳各三份、保證書、公司變更登記事項卡各一份等資料為證，而被告復自
    認原告主張之上開事實，故原告前開陳述要屬可採。
二、訴外人凱盛公司向原告借款上開金額，既未依約清償，且被告二人又為系爭借款
    之連帶保證人，依法自應負連帶清償責任。從而，原告依消費借貸及連帶保證之
    法律關係，請求被告連帶給付本件借款新台幣陸仟陸佰參拾貳萬陸仟玖佰肆拾陸
    元、美金柒萬陸仟陸佰玖拾參元貳角捌，前開美金部分得按起訴當日（即九十一
    年三月十四日）之匯率參肆點玖肆換算新台幣給付，及分別如附表所示金額按所
    列利率計算之利息暨違約金，自屬有據，應予准許。
三、兩造均陳明願供擔保，以代釋明，聲請宣告假執行或免為假執行，均核無不合，
    爰各酌定相當擔保金額，併准許之。
四、據上論結，本件原告之訴為有理由，依民事訴訟法第八十五條第二項、第三百九
    十條第二項、三百九十二條，判決如主文。
中　　　華　　　民　　　國　　九十一　　年　　　四　　　月　　三十 　　日
                                臺灣台中地方法院民事第五庭
                                    審判長法　官  張惠立
                                          法  官  王邁揚
　　　　　　　　　　　　　　　　　　　　　法　官　劉兆菊
右為正本係照原本作成
如對本判決上訴，須於判決送達後廿日內向本院（台中市○○路○段九一號）提出上
訴狀（須按對造人數提出繕本）
中　　　華　　　民　　　國　　九十一　　年　　　四　　　月　　三十　　日
~B法院書記官
